臺灣桃園地方法院民事裁定　　　　　　　 96年度再易字第6號
再審　原告　亞曼尼社區管理委員會
法定代理人　甲○○
再審　被告　生活保全股份有限公司
法定代理人　乙○
上列當事人間清償債務事件，再審原告對於民國96年4月10日本
院95年度簡上字第39號確定判決提起再審之訴，本院裁定如下：
    主  文
再審之訴駁回。
再審訴訟費用由再審原告負擔。
    理  由
一、本件再審原告雖於訴狀記載「原審案號：94年度桃簡字第48
    2 號」，惟上開案件業因兩造各自提起上訴，而經本院民事
    庭以95年度簡上字第39號以實體判決駁回兩造上訴確定在案
    ，依民事訴訟法第496 條第3 項之規定，再審原告並不得對
    之提起再審之訴，然觀其訴狀理由內容，應堪認再審原告之
    真意係就本院95年度簡上字第39號確定判決提起再審之訴，
    合先敘明。
二、本件再審原告提起再審主張略以：其委託再審被告生活保全
    股份有限公司執行24小時社區安全警衛管理事宜，然再審被
    告公司未依約執行委託事項，於民國94年2月10、13、14日
    未派人至社區值勤，置全體住戶安全於不顧，貴院承審法官
    仍將此三日應扣除之委託服務費新台幣（下同）4,500 元判
    決應支付與該公司，又損害可分為有形損害及無形損害，再
    審被告連續放空哨3 天，當時已立即對本社區全體住戶之安
    全造成威脅，其乃據此對再審被告公司罰款48,000元，惟該
    判決以本社區無法提出損害實據，需全數退還再審被告，再
    審原告實難甘服等語。
三、按再審之訴應表明再審理由及關於再審理由並遵守不變期間
    之證據；再審之訴不合法者，法院應以裁定駁回之，民事訴
    訟法第501 條第1 項第4 款及第502 條第1 項分別定有明文
    。又提起再審之訴，應於訴狀中表明民事訴訟法第496 條第
    1 項各款之再審理由，及遵守不變期間之證據，否則其訴即
    屬不合法，無庸命其補正，逕以裁定駁回之（最高法院60年
    度台抗字第538 號判例參照）。本件再審原告對於本院95年
    度簡上字第39號確定判決提起再審之訴，僅一再對原審認定
    事實之職權行使表示不服，未於聲請狀內依法表明以民事訴
    訟法第496 條第1 項所列各款或同法第497 條所定何種情形
    為再審理由，其嗣後所提之訴狀，亦僅泛稱依民事訴訟法第
    496 條第13款規定提起本件再審，惟仍未說明其依該款提起
    再審之理由及依據，揆諸上揭說明，已難認再審原告之訴符
    合法定程序要件。從而，本件再審原告並未表明再審事由為
    何，顯與提起再審之訴之法定程序要件不符合，其再審之訴
    為不合法，爰以裁定駁回之。
四、依民事訴訟法第502 條第1 項、第95條、第78條，裁定如主
    文。
中　　華　　民　　國　　96　　年　　7 　　月　　30　　日
                  民事第三庭  審判長法　官　潘進柳
                                    法　官　張益銘
                                    法　官　陳清怡
以上正本係照原本作成
如對本裁定抗告須於裁定送達後10日內向本院提出抗告狀，並應
繳納抗告裁判費新台幣1,000元。
中　　華　　民　　國　　96　　年　　7 　　月　　30　　日
                                    書記官　王羽潔
